臺灣臺中地方法院民事裁定
111年度抗字第154號
抗  告  人  邱建睿即邱立全

相  對  人  許清翔

上列當事人間因本票裁定事件，抗告人對於民國111年4月14日本
院簡易庭司法事務官所為111年度司票字第2182號裁定提起抗告
，本院合議庭裁定如下：
    主    文
抗告駁回。
抗告程序費用新臺幣壹仟元由抗告人負擔。
    理    由
一、抗告意旨略以：伊受相對人脅迫而簽發如附表所示之本票（
    下稱系爭本票）。抗告人於簽發系爭本票時僅有簽名，並未
    填寫金額、發票日、到期日，及受款人等本票應記載事項。
    伊交付系爭本票予相對人時，即一再強調須得伊之同意後，
    始得填載應記載事項，故系爭本票因欠缺應記載事項而無效
    ，爰依法提起抗告，請求廢棄原裁定等語。
二、按執票人向本票發票人行使追索權時，得聲請法院裁定後強
    制執行，票據法第123條定有明文。本票執票人依上開法條
    規定，聲請法院裁定許可對發票人強制執行，係屬非訟事件
    ，此項聲請之裁定及抗告法院之裁定，僅依非訟事件程序，
    以審查強制執行許可與否，並無確定實體上法律關係存否之
    效力，法院僅就本票形式上之要件是否具備予以審查，即為
    已足，至於當事人間實體上之爭執，應循訴訟程序以資解決
    ，殊不容於裁定程序中為此爭執。另發票人主張本票係偽造
    、變造者，於前條裁定送達後20日內，得對執票人向為裁定
    之法院提起確認之訴，非訟事件法第195條第1項亦有明文。
    故本票發票人所提票據是否係偽造等抗辯，乃涉及票據權利
    是否存在、發票人得否拒絕給付之問題，均屬實體上之抗辯
    ，於非訟程序中自不得予以審酌。
三、經查，相對人主張其執有系爭本票，經提示未獲付款，爰依
    票據法第123條規定聲請裁定許可強制執行等情，已據其提
    出系爭本票影本為證（見本院司票字卷第9頁）。觀諸系爭
    本票已記載票面金額、發票人，及發票日等事項，雖受款人
    、到期日之欄位未填載，惟依票據法第120條第2項、第3項
    之規定，未載到期日者，視為見票即付；未載受款人者，以
    執票人為受款人，可知未填載受款人、到期日之欄位，並不
    影響系爭本票形式觀察已具備本票應記載事項，故依形式審
    查，並無票據無效之情形，原裁定依相對人之聲請及系爭本
    票形式判斷，據以准許強制執行，並無違誤。至抗告意旨稱
    其係受到相對人脅迫而簽發系爭本票，且系爭本票應記載事
    項屬偽造，以及系爭本票可能係相對人盜刻抗告人名義之印
    章所開立之抗辯事由，均屬實體事項之爭執，揆諸首揭說明
    ，應由抗告人另行提起訴訟，並非本件非訟程序所得審究。
    從而，抗告人提起本件抗告，為無理由，應予駁回。　
四、按對於非訟事件，依法應由關係人負擔費用者，法院裁定命
    關係人負擔時，應一併確定其數額，非訟事件法第24條第1
    項定有明文，爰依法確定本件抗告程序費用額如主文第2項
    所示，由抗告人負擔。
五、據上論結，本件抗告為無理由，依非訟事件法第46條、第21
    條第2項、第24條第1項，民事訴訟法第495條之1第1項、第4
    49條第1項、第95條、第78條，裁定如主文。
中　　華　　民　　國　　111 　年　　5 　　月　　 31   日
                  民事第三庭　審判長法　官　陳宗賢
　　　　　　　　　　　　　　　　　　法　官　劉育綾
　　　　　　　　　　　　　　　　　　法　官　劉承翰
以上正本係照原本製作。　　
本裁定除以適用法規顯有錯誤為理由，不得再抗告；如提再抗告
，應於收受送達後10日內委任律師為代理人向本院提出再抗告狀
（須附繕本一份），並繳納再抗告費新臺幣1000元。 
中　　華　　民　　國　　111 　年　　5 　　月　　31　　日
                                    書記官  蔡昀潔
附表　　　　　　　　　　　　　　　　　　　
本票附表：至清償日止利息按週年利率百分之六計算    111年度司票字第2182號   編號 發票日 票面金額 到期日 利息起算日 票據號碼 備考   （新臺幣）     001 110年6月1日 3,000,000元 未記載 111年4月11日 WG0000000  002 111年1月21日 2,500,000元 未記載 111年4月11日 WG0000000